【裁判字號】    89,自,615
【裁判日期】    891110
【裁判案由】    詐欺
【裁判全文】
臺灣臺中地方法院刑事裁定                          八十九年度自字第六一五號
    自  訴  人  甲○○
    自訴代理人  張仁寧
    被      告  乙○○
                魏營杲
                丙○○
    右  一  人
    選任辯護人  張居德
右列被告因詐欺案件，經自訴人提起自訴，本院裁定如左：
    主  文
自訴駁回。
    理  由
一、自訴意旨如附件自訴狀所載。
二、按法院或受命法官於自訴案件第一次審判期日前訊問及調查結果，如認為案件有
    刑事訴訟法第二百五十二條至第二百五十四條之情形者，得以裁定駁回其自訴，
    同法第三百二十六條第三項定有明文。
三、惟按刑法第三百三十九條第一項詐欺罪之成立，以意圖為自己或第三人不法之所
    有，以詐術使人將本人或第三人之物交付為要件。若其所用方法，不能認為詐術
    ，亦不致使人陷於錯誤，即不構成本罪。且按自訴人之指訴，係以使被告受刑事
    訴追為目的，其陳述是否與事實相符，仍應調查其他証據以資審認。最高法院四
    十六年台上字第二六０號著有判例可資參照。
四、訊據被告丙○○、乙○○、魏營杲堅決否認有自訴人所指之共同詐欺犯行，被告
    丙○○辯稱：伊與自訴人自民國（下同）八十五年間起因經營六合彩，相互簽注
    及調牌，開始有金錢往來，嗣伊因經濟困難，致積欠自訴人新台幣（下同）二百
    九十五萬元，此係因六合彩所生之債務，非自訴人所指之投資公司款項，並無詐
    欺自訴人之犯行；被告乙○○辯稱：伊僅係將銀行帳戶借予其姐丙○○使用，從
    未有與丙○○籌組公司之事，亦未去過自訴人家，是自訴人胡亂指訴等語；被告
    魏營杲則辯稱：伊不認識自訴人，伊僅是幫伊太太丙○○背書，丙○○與自訴人
    間之債務關係，伊不清楚，亦從未有籌組公司之事等語。經查：
    (1)本案被告三人均一致堅稱未有與自訴人合夥籌設股票投資公司之事，而本院訊
      據自訴人有關籌組該股票投資公司之情節，陳稱：被告三人只有口頭講的，並
      沒有拿資料出來，因為我信任他們，這期間我並沒有去參與公司的經營，當初
      被告說有賺時會給我錢，但多少利潤並沒有明講等語，且對該公司究開設於何
      處？股東若干人？資本額若干？投資內容為何？等情均無法為明確之陳述，則
      以被告所指，其前後陸續電匯及繳款共二千二百八十萬一千三百七十元至被告
      指定之乙○○帳戶，數額甚鉅，衡情一般人為此鉅額之投資時，理應小心謹慎
      ，多方查視，並簽訂相關之合夥契約以保權益，豈有不明究理，將此鉅款率予
      交付他人？是自訴人指訴情節，顯悖常情。
    (2)次查，自訴人匯款至被告乙○○之帳戶多次，惟每次數額均非整數，匯款次數
      甚為頻繁且規律，且多集中於星期一、三、五（其中於星期五匯款者計有八十
      七年一月九日、二月二十日、二十七日、三月六日、十三日、二十日、二十七
      日、四月三日、二十四日、五月七日、二十二日、六月五日、十九日、二十六
      日、七月三日、九月十一日、十八日、二十五日、十月九日、二十三日、十一
      月十三日共二十筆，於星期三匯款者有八十七年一月十四、九月三十日二筆，
      於星期一匯款者有四月十三日、六月二十九日、七月十三日、七月二十日、七
      月二十七日、八月三十一日共六筆），與一般投資繳交股款之情形迥然有別，
      核與被告丙○○辯稱該等款項係每次六合彩開獎（每星期二、四，七、八月間
      週六增加一次）後，自訴人結算輸贏匯款之情形相符，是其上揭所辯，洵非無
      據。參以自訴人嗣於本院調查時，亦已供陳：我給他們的錢也有六合彩，我現
      在也搞不清楚錢哪部分是要合夥的，我是因為要錢一時心急才提起自訴等語，
      足認本案自訴人指訴被告等合夥詐欺情節，顯非實在，本案應係雙方間因六合
      彩賭博所引發之債權債務糾紛，要難依憑自訴人顯有瑕疵之指訴，認定被告等
      共同詐欺罪嫌。此外，亦查無其他事證足認被告等有詐欺犯行，被告三人之犯
      罪嫌疑自屬不足，揆諸首開說明，本件自訴應予駁回。
五、據上論結，應依刑事訴訟法第三百二十六條第三項、第二百五十二條第十款，裁
    定如主文。
中      華      民      國    八十九    年      十一    月      十      日
                              臺灣臺中地方法院刑事第二庭
                                      法  官  吳  幸  芬
右正本證明與原本無異。
如不服本裁定，應於裁定送達後五日內向本院提出抗告狀。
                                      書記官
中    華    民    國      八十九      年       十一      月     十三    日


司法院資訊處製作；財團法人民間司法改革基金會備份。
